臺灣高雄地方法院刑事判決　　　　　　　　　　　　九十一年度訴字第一七四一號
　　公　訴　人　臺灣高雄地方法院檢察署檢察官
　　被　　　告　甲○○原名陳.
右列被告因毒品危害防制條例案件，經檢察官提起公訴（九十一年度偵字第四四八
號），本院判決如左：
    主  文
甲○○連續施用第壹級毒品，累犯，處有期徒刑拾月。扣案之海洛因壹包（驗後淨重
零點零貳公克，包裝重零點壹陸公克）、殘留海洛因殘渣之注射針筒壹支，均沒收銷
燬之。
    事  實
一、甲○○曾於民國八十二年間違反麻醉藥品管理條例案件，經法院判處有期徒刑五
    年二月確定，於八十七年七月十二日假釋執行完畢。復因施用第二級毒品安非他
    命案件，經依臺灣高等法院高雄分院裁定送觀察、勒戒後，認有繼續施用毒品之
    傾向，再裁定令入戒治處所施以強制戒治一年，執行三月後，又經停止戒治，所
    餘戒治期間交付保護管束，惟保護管束期間未依指定期日接受採驗尿液，違反保
    護管束情節重大，再經撤銷上開停止戒治裁定再令入戒治處所施以強制戒治，嗣
    因強制戒治期滿，經臺灣高等法院高雄分院於八十九年十月十二日以八十七年度
    上易字第一三號判決免刑確定。猶不知悔改，明知海洛因係第一級毒品，竟
    基於施用之犯意，於九十一年二月初某日起九十一年二月二十六日晚上六時許止
    ，在不詳處所，以將海洛因摻入香煙內點燃吸食其煙氣之方式，連續施用第一級
    毒品海洛因多次。嗣於九十一年二月二十七日晚上七時許，在高雄市○○區○○
    路與高速公路涵洞下為警查獲，並在其同意搜索下，自褲子右邊口袋內扣得海洛
    因一包（驗後淨重‧二公克，包裝重‧一六公克）、殘留海洛因殘渣之注
    射針筒一支。經依本院以九十一年度毒聲字第三二二號裁定送強制戒治，現在
    強制戒治中。
二、案經高雄市政府警察局三民第二分局移送臺灣高雄地方法院檢察署檢察官偵查起
    訴。
    理  由
一、訊之被告甲○○對有於右揭時、地連續施用第一級毒品海洛因多次之事實，坦承
    不諱，且被告於九十一年二月二十七日晚上八時三十分許為警所採集之尿液，經
    送請高雄市立凱旋醫院檢驗結果，檢嗎啡呈陽性反應，有高雄市立凱旋醫院九十
    一年三月十五日高市凱醫檢字第三八二號煙毒尿液檢驗成績書一紙附卷可稽
    。而依目前毒品再人體代謝最長可達七十二小時之醫學論據，足徵被告於九十一
    年二月二十七日晚上八時三十分許往前回溯二十四小時內某時，有施用海洛因一
    次無訛，是被告坦承其最後一次施用海洛因係於九十一年二月二十六日晚上六時
    許等語，堪予採信。此外，被告於為警查獲時，復有其所有供其施用之海洛因扣
    案可資佐證，而該粉末，經本院送請法務部調查局檢驗結果，為海洛因，驗後淨
    重‧二公克，包裝重‧一六公克，有該局編號二二一三一二七號鑑定
    通知書一紙附卷可稽，益徵被告上開自白部分與事實相符，應堪採信，又被告於
    因施用第二級毒品安非他命案件，經依臺灣高等法院高雄分院裁定送觀察、勒戒
    後，認有繼續施用毒品之傾向，再裁定令入戒治處所施以強制戒治一年，執行三
    月後，又經停止戒治，所餘戒治期間交付保護管束，惟保護管束期間未依指定期
    日接受採驗尿液，違反保護管束情節重大，再經撤銷上開停止戒治裁定再令入戒
    治處所施以強制戒治，嗣因強制戒治期滿，經臺灣高等法院高雄分院於八十九年
    十月十二日以八十七年度上易字第一三號判決免刑確定，復施用毒品海洛因
    ，經依本院以九十一年度毒聲字第三二二號裁定送強制戒治，現在強制戒治中
    ，有該刑事判決書、刑事裁定書附卷可按，其於五年內再犯毒品危害防制第十條
    之罪，本件犯罪事證明確，被告犯行洵堪認定。
二、查海洛因係毒品危害防制條例第二條第二項所稱之第一級毒品，不得持有、施用
    ，被告甲○○竟持之以施用，核其所為，係犯毒品危害防制條例第十條第一項之
    施用第二級毒品罪。其先後多次施用犯行，時間緊接、手法及罪名均同，顯係基
    於概括犯意而為之，為連續犯，應論以一罪。其先後多次持有海洛因，亦係基於
    概括之犯意，本應以連續持有論，惟其持有後，進而施用，其持有行為應被其施
    用之行為所吸收，不另論罪。被告前曾於八十四年間違反麻醉藥品管理條例案件
    ，經法院判處有期徒刑五年二月確定，於八十七年七月十二日假釋執行完畢，業
    經被告供明在卷，並有臺灣高雄地方法院刑案資料查註紀錄表、臺灣高等法院被
    告全國前案紀錄表各一紙在卷可稽，其於前案執行完畢後，五年以內再犯有期徒
    刑以上之本罪，為累犯，應依刑法第四十七條之規定加重其刑。爰審酌被告有多
    次違反麻醉藥品管理條例之犯罪前科，有臺灣高等法院被告全國前案紀錄表及臺
    灣高雄地方法院檢察署刑案資料查註紀錄表各一件附卷可稽，素行非佳，且係又
    施用毒品而經觀察勒戒、強制戒治、停止戒治、撤銷停止戒治後，又再犯相同罪
    行，顯見意志甚為不堅，惟其犯罪係戕害自身，尚未害及他人，所犯情節非重及
    犯罪後坦承犯行，態度尚佳等一切情狀，量處如主文所示之刑。又扣案之白色粉
    末一包，經送請法務部調查局檢驗結果，為海洛因，驗後淨重‧二公克，包
    裝重‧一六公克，有該局編號二二一三一二七號鑑定通知書一紙可參，足
    認扣案之白色粉末一包係屬第一級毒品海洛因無疑，應依毒品危害防制條例第十
    八條第一項前段規定沒收銷燬之。又扣案之注射針筒一支，經送請高雄醫學大學
    附設中和紀念醫院檢驗結果，亦有海洛因陽性反應，有該院九十一年七月九日九
    一七—五號檢驗報告一紙可佐，已與第一級毒品海洛因結合而難以剝離，自
    應視同第一級毒品，爰依毒品危害防制條例第十八條第一項前段規定，不問屬於
    犯人與否，均沒收並銷燬之。
三、又公訴人於犯罪事實中雖僅敘及被告於九十一年二月二十七日十九時十分許（應
    係晚上八時許）起回溯二十四小時內某時施用海洛因一次之犯行，惟其餘部分即
    九十一年二月初某日起至九十年二月二十六日晚上六時許之前一次施用海洛因犯
    行，與前開起訴部分具有連續犯之裁判上一罪關係，為起訴效力所及，本院自應
    一併審究，附此敘明。
據上論斷，應依刑事訴訟法第二百九十九條第一項前段，毒品危害防制條例第十條第
一項、第十八條第一項前段、第二十三條第二項，刑法第十一條、第五十六條、第四
十七條，判決如主文。
中      華      民      國      九十一      年     八     月     五     日
                                  臺灣高雄地方法院刑事第一庭
                                            法  官    郭貞秀
右正本證明與原本無異。
如不服本判決，應於判決送達後十日內，向本院提出上訴狀。
                                            書記官    黃意雯
中    華    民    國      九十一      年       八      月       五      日
